臺灣新北地方法院刑事判決
110年度簡上字第141號
上  訴  人  臺灣新北地方檢察署檢察官
被      告  林軒右



            梁晉瑋


上列上訴人因被告詐欺案件，不服本院中華民國110年2月20日11
0年度簡字第178號第一審簡易判決（聲請簡易判決處刑案號：10
9年度調偵字第3342號），提起上訴，本院管轄之第二審合議庭
判決如下：
    主  文
上訴駁回。
    事實及理由
一、本案經本院合議庭審理結果，認原審以被告林軒右犯詐欺取
    財罪，處拘役40日，如易科罰金，以新臺幣(下同)1千元折
    算1日；未扣案被告林軒右之犯罪所得4萬元沒收，於全部或
    一部不能沒收或不宜執行沒收時，追徵其價額。又共同犯詐
    欺取財未遂罪，處拘役30日，如易科罰金，以1千元折算1日
    。應執行拘役60日，如易科罰金，以1千元折算壹日；未扣
    案被告林軒右之犯罪所得4萬元沒收，於全部或一部不能沒
    收或不宜執行沒收時，追徵其價額。被告梁晉瑋共同犯詐欺
    取財未遂罪，處拘役30日，如易科罰金，以1千元折算1日，
    核其認事用法及量刑均無不當，應予維持，除引用第一審刑
    事簡易判決書記載之事實、證據及理由外（詳附件），另就
    證據部分補充：「被告林軒右於本院上訴審準備程序時之自
    白」（本院簡上卷第170頁）。
二、檢察官上訴理由略以：被告2人在偵查中向檢察官表示願意
    與告訴人調解，然調解時竟未到場，且被告林軒右詐騙得手
    後又食髓知味再次為詐騙行為；被告雖於警詢時及偵查中自
    白，然仍請審酌告訴人因受被告2人之詐騙所受之損失，且
    被告2人犯後仍未與告訴人和解，堪認犯後並無悔意，犯後
    態度非佳，原審量刑過輕，請重新審酌量刑等語。
三、按關於刑之量定，係實體法上賦予法院得為自由裁量之事項
    ，如果法院已斟酌刑法第57條各款所列情狀，而未逾越法定
    刑度，或濫用其權限，即不得任意指摘為違法（最高法院72
    年度台上字第6696號、75年度台上字第7033號判決先例意旨
    參照）。準此，法官量刑，如非有上揭明顯違法之情事，自
    不得擅加指摘其違法或不當。原審業已審酌被告2人年歲尚
    輕，竟不思以正當方式獲取所需，反以如檢察官聲請簡易判
    決處刑書所指之訛詐方式使告訴人交付財物，兼衡其等素行
    、犯罪動機、目的、手段，犯罪所生危害，暨其智識程度、
    家庭經濟狀況，均未與告訴人達成調解（見109調偵3342號
    卷第1頁新北市板橋區公所民國109年11月26日新北板民字第
    1092078470號函），以及其犯後態度等一切情狀，分別量處
    如第一審簡易判決主文所示之刑，並均諭知易科罰金之折算
    標準，暨就被告林軒右所處拘役刑部分，定其應執行之刑，
    並諭知易科罰金之折算標準；是原審係本於行為人之責任為
    基礎，就刑法第57條揭示之各種量刑條件，尤已審酌被告2
    人未與告訴人達成調解及犯後態度，在法定刑度內妥為斟酌
    ，無違法不當或明顯裁量濫用之情形，自應予維持。至被告
    林軒右於本院上訴審程序中，雖與告訴人達成和解，然此乃
    原審無從審酌之量刑事由，且迄於言詞辯論終結前並未履行
    賠償條件等情，有本院和解筆錄、本院111年1月12日公務電
    話紀錄在卷可佐（見簡上卷第365-366、437頁），告訴人仍
    未實際獲得賠償，是並未因此動搖原審量刑基礎。故檢察官
    上訴意旨認原審量刑過輕求撤銷，為無理由，應予駁回。
四、按被告經合法傳喚，無正當理由不到庭者，得不待其陳述，
    逕行判決，刑事訴訟法第371條定有明文，且依同法第455條
    之1第1項、第3項規定，對於簡易判決不服而上訴者，準用
    之。被告2人於本院上訴審審理程序，經本院合法傳喚，均
    無正當理由不到庭，爰不待其陳述，逕行判決，併此敘明。
據上論斷，應依刑事訴訟法第455條之1第1項、第3項、第368、
第373條、第371條（依判決精簡原則，僅記載程序法條文），判
決如主文。
本案經檢察官李冠輝偵查後聲請簡易判決處刑，由檢察官陳姵伊
到庭執行職務。
中　　華　　民　　國　　111 　年　　2 　　月　　23　　日
                  刑事第十八庭  審判長法  官  詹蕙嘉
                                      法  官  劉明潔
                                      法  官  劉容妤
上列正本證明與原本無異。
不得上訴。
                                      書記官   吳育嫻
中　　華　　民　　國　　111 　年　　3 　　月　　1 　　日
【附件】
臺灣新北地方法院刑事簡易判決　　　　　110年度簡字第178號
聲　請　人　臺灣新北地方檢察署檢察官
被　　　告　林軒右
　　　　　　梁晉瑋
上列被告因詐欺案件，經檢察官聲請以簡易判決處刑（109年度
調偵字第3342號），本院判決如下：
   主  文
林軒右犯詐欺取財罪，處拘役肆拾日，如易科罰金，以新臺幣壹
仟元折算壹日；未扣案林軒右之犯罪所得新臺幣肆萬元沒收，於
全部或一部不能沒收或不宜執行沒收時，追徵其價額。又共同犯
詐欺取財未遂罪，處拘役參拾日，如易科罰金，以新臺幣壹仟元
折算壹日。應執行拘役陸拾日，如易科罰金，以新臺幣壹仟元折
算壹日；未扣案林軒右之犯罪所得新臺幣肆萬元沒收，於全部或
一部不能沒收或不宜執行沒收時，追徵其價額。
梁晉瑋共同犯詐欺取財未遂罪，處拘役參拾日，如易科罰金，以
新臺幣壹仟元折算壹日。
    事實及理由
一、本件犯罪事實、證據暨應適用法條，除犯罪事實欄一第3行
    「7月3日起」，補充為「7月3日4時30分許起」；第7、8行
    「分別交付2萬元現金及2萬元面額本票予林軒右」，補充為
    「至新北市○○區○○路000號、186號之統一超商國府門市內分
    別交付新臺幣（下同）20,000元現金及20,000元面額本票予
    林軒右（共交付40,000元及2張20,000元面額之本票）」；
    第9行「案經林妤庭驚覺受騙後隨即報案」，補充為「嗣因
    同月27日林軒右再次以LINE告知林妤庭貸款審核不通過，需
    要林妤庭再準備20,000元現金，林妤庭表示想把之前所給之
    40,000元拿回未果，驚覺受騙後隨即報案」；第13行「由梁
    晉瑋以通訊軟體LINE暱稱『金融理財顧問小洋』」，補充為「
    由梁晉瑋以通訊軟體LINE暱稱『金融理財顧問小洋』（該暱稱
    原先係林軒右所用，係於同年8月1日後方由梁晉瑋使用此暱
    稱用以詐騙被害人）」；第15行「國光路186號」，補充為
    「國光路184號、186號之統一超商國府門市」外，餘均引用
    如附件檢察官聲請簡易判決處刑書之記載。
二、爰依刑法第57條規定，以行為人之責任為基礎，審酌被告2
    人年歲尚輕，竟不思以正當方式獲取所需，反以如聲請所指
    之訛詐方式使告訴人交付財物，兼衡其等素行、犯罪動機、
    目的、手段，犯罪所生危害，暨其智識程度、家庭經濟狀況
    ，均未與告訴人達成調解（見109調偵3342號卷第1頁新北市
    板橋區公所109年11月26日新北板民字第1092078470號函）
    ，以及其犯後態度等一切情狀，分別量處如主文所示之刑，
    並均諭知易科罰金之折算標準，暨就被告林軒右所處拘役刑
    部分，定其應執行之刑，並諭知易科罰金之折算標準。
三、沒收部分：
㈠、被告林軒右於犯罪事實欄一㈠訛詐所得40,000元，為其犯罪所
    得，未據扣案，亦未返還告訴人，依刑法第38條之1第1項規
    定宣告沒收，並於全部或一部不能沒收或不宜執行沒收時，
    依同條第3項規定追徵其價額。又被告林軒右於犯罪事實一㈠
    取得之告訴人所簽立之面額20,000元之本票2張，雖亦未扣
    案，然上開物品單獨存在不具刑法上之非難性，倘予追徵，
    除另使刑事執行程序開啟之外，對於被告犯罪行為之不法、
    罪責評價並無影響，復就沒收制度所欲達成之社會防衛目的
    亦無任何助益，欠缺刑法上重要性。是本院認上開物品無沒
    收或追徵之必要，依刑法第38條之2第2項規定，不予宣告沒
    收。
㈡、又被告林軒右於犯罪事實一㈡遭員警扣得之24,400元（見109
    偵32338號卷第17頁扣押物品目錄表），被告於偵查中供稱
    係其做正當之小額借貸所收回的，非訛詐他人所取得等語（
    見109偵32338號卷第45頁反面訊問筆錄），既與本案無涉，
    爰不予宣告沒收；至被告林軒右於犯罪事實㈡同遭員警扣得
    之面額20,000元之本票1張，依上開說明，亦不予宣告沒收
    。
㈢、又被告梁晉瑋雖係林軒右以15,000元薪水所雇用，然林軒右
    於偵查中供稱伊還沒有給梁晉瑋薪水就被抓了等語（見109
    偵32338號卷第45頁訊問筆錄），遍查全案卷證亦無其他證
    據可資證明梁晉瑋因與林軒右共同訛詐他人有獲取任何犯罪
    所得，則被告梁晉瑋自無犯罪所得應予沒收之部分，附帶說
    明。
四、依刑事訴訟法第449條第1項前段、第3項、第454條第2項、
    第450條第1項，刑法第28條、第25條第2項、第339條第1項
    、第3項、第41條第1項前段、第51條第6款、第38條之1第1
    項、第3項，刑法施行法第1條之1，逕以簡易判決處刑如主
    文。
五、如不服本判決，得於判決送達之日起20日內向本院提出上訴
    狀，上訴於本院第二審合議庭（須附繕本）。
中    華    民    國   110    年    2     月    20    日
                  刑事第二十六庭法  官  黎錦福
上列正本證明與原本無異。
                                書記官  羅采蘋
中    華    民    國   110    年    2     月    20    日
 附錄本案論罪科刑法條全文：
中華民國刑法第339 條
意圖為自己或第三人不法之所有，以詐術使人將本人或第三人之
物交付者，處五年以下有期徒刑、拘役或科或併科五十萬元以下
罰金。
以前項方法得財產上不法之利益或使第三人得之者，亦同。
前二項之未遂犯罰之。
附件：
臺灣新北地方檢察署檢察官聲請簡易判決處刑書
109年度調偵字第3342號
    被      告  林軒右  
                梁晉瑋  
上列被告等因詐欺案件，業經偵查終結，認為宜聲請以簡易判決
處刑，茲將犯罪事實及證據並所犯法條分敘如下：
        犯罪事實
一、㈠林軒右明知其並無金融理財之相關背景，亦無能力協助辦
    理貸款，竟意圖為自己不法之所有，基於詐欺取財之犯意，
    於民國109年7月3日起，以通訊軟體LINE暱稱「金融理財顧
    問小洋」、「林主任」等帳號向林妤庭佯稱可協助辦理貸款
    ，復要求林妤庭繳交代辦費用1次新臺幣（下同）2萬元，使
    林妤庭陷入錯誤，遂分別與林軒右相約109年7月10日11時45
    分及109年7月25日20時20分許，以面交之方式，分別交付2
    萬元現金及2萬元面額本票予林軒右，得手後林軒右以徒步
    方式逃逸。案經林妤庭驚覺受騙後隨即報案。㈡林軒右、梁
    晉瑋均明知其等2人並無金融理財之相關背景，亦無能力協
    助辦理貸款，竟共同意圖為自己不法之所有，基於詐欺取財
    之犯意聯絡，於同年8月10日14時50分許，由梁晉瑋以通訊
    軟體LINE暱稱「金融理財顧問小洋」佯以協助辦理貸款並收
    受代辦費用之詐術，向林妤庭聯繫約定面交地點（新北市○○
    區○○路000號），並由林軒右至面交地點向林妤庭收取2萬元
    現金及要求林妤庭簽立面額2萬元之本票，經警當場查獲因
    而未得逞。並扣得本票1張(票號：0000000；面額2萬元)現
    金2萬4,400元。
二、案經林妤庭訴由新北市政府警察局海山分局報告偵辦。
        證據並所犯法條
一、上開犯罪事實，業經被告林軒右、梁晉瑋在偵查中均坦承不
    諱，核與告訴人林妤庭於警詢時及偵查中之指訴、證人即共
    同被告林軒右證述之情節大致相符，並有新北市政府警察局
    海山分局搜索扣押筆錄、扣押物品目錄表、新北市政府警察
    局海山分局新海派出所照片、車輛詳細資料報表各1份在卷
    可憑，另有本票1張、現金2萬4,400元扣案足佐，足認被告2
    人之自白與事實相符，是被告2人犯嫌堪予認定。
二、核被告林軒右就犯罪事實一、㈠所為，係犯刑法第339條第1
    項詐欺取財罪嫌。被告林軒右、梁晉瑋就犯罪事實一、㈡所
    為，係犯刑法第339條第3項、第1項詐欺取財未遂罪嫌。被
    告林軒右、梁晉瑋就前開犯罪事實一、㈡之犯行，有犯意聯
    絡及行為分擔，請論以共同正犯。又被告2人已著手於前開
    犯罪事實一、㈡詐欺取財行為，惟告訴人未有實際交付財物
    之真意，犯罪尚屬未遂，請就此部分依刑法第25條第2項規
    定減輕其刑。另被告前開詐得之4萬元，為其犯罪所得，雖
    未扣案，請依刑法第38條之1第1項、第3項規定宣告沒收，
    於全部或一部不能沒收或不宜執行沒收時，追徵其價額。
四、依刑事訴訟法第451條第1項聲請逕以簡易判決處刑。
    此  致
臺灣新北地方法院
中    華    民    國   109    年    12    月    7     日
                               檢  察  官  李冠輝